臺灣桃園地方法院刑事判決　　　　　 96年度交簡上字第115號
上　訴　人
即　被　告　甲○○
上列上訴人即被告因過失傷害案件，不服本院中華民國96年5 月
9 日96年度壢交簡第1110號第一審簡易判決（聲請簡易判決處刑
案號：臺灣桃園地方法院檢察署96年度調偵字第141 號），提起
上訴，本院管轄第二審合議庭判決如下：
    主  文
原判決撤銷。
甲○○因過失傷害人，處拘役肆拾日，如易科罰金，以新臺幣壹
仟元折算壹日，減為拘役貳拾日，如易科罰金，以新臺幣壹仟元
折算壹日。緩刑貳年。
    事  實
一、甲○○於民國95年8 月29日上午，駕駛車牌號碼KU-1299 號
    自用小客車，自桃園縣龍潭鄉○○路42號旁之地下停車場駛
    出，於同日上午9 時15分許，甲○○駛離上揭停車場外斜坡
    道正欲右轉至桃園縣龍潭鄉○○路（即桃園縣龍潭鄉○○路
    42 號 前）之際，本應注意車前狀況、隨時採取必要之安全
    措施，且當時天候晴、日間自然光線、水泥路面乾燥無缺陷
    、無障礙物、視距良好，復依甲○○自身之智識、能力亦無
    不能注意之情事，竟因疏未注意及此，其應注意並能注意而
    疏未注意，適乙○○騎乘車牌號碼AB2-021 號重型機車，停
    在桃園縣龍潭鄉○○路42號前停等待甲○○駕駛之上揭車輛
    右轉駛入南龍路後，始左轉入上揭地下停車場之際，遭甲○
    ○駕駛之上揭車輛撞擊，造成乙○○受有右後頭部皮下血腫
    （3.5 ×3.2 ×2.0 公分）、左肩部挫傷、右前臂擦傷（6.
    0 ×0.3 公分）、右手腕右手多處擦傷（2.8 ×1.5 公分、
    3.0 ×1.0 公分、1. 0×1.0 公分、2.5 ×2.0 公分）、左
    膝擦傷（6.0 ×5.0 公分）、左小腿擦傷（16.0×7.0 公分
    ）、左足內側擦傷（1.0 ×1.5 公分、2.0 ×2.0 公分）、
    右膝擦傷（4.0 ×3. 0公分）、左足挫傷之傷害。甲○○於
    肇事後，在未被有偵查犯罪職權之機關或公務員發覺其為犯
    人前，即託人電話報警，並已報名肇事人姓名、地點，請警
    方前往處理而自首坦承肇事，嗣並接受裁判。
二、案經乙○○告訴及桃園縣政府警察局龍潭分局報告臺灣桃園
    地方法院檢察署檢察官偵查後聲請以簡易判決處刑。
    理   由
壹、證據能力部分：
一、按被告以外之人於偵查中向檢察官所為之陳述，除顯有不可
    信之情況者外，得為證據。被告以外之人於審判外之陳述，
    雖不符前四條之規定，而經當事人於審判程序同意作為證據
    ，法院審酌該言詞陳述或書面陳述作成時之情況，認為適當
    者，亦得為證據。當事人、代理人或辯護人於法院調查證據
    時，知有第159 條第1 項不得為證據之情形，而未於言詞辯
    論終結前聲明異議者，視為同意作為證據，刑事訴訟法第15
    9 條之1 第2 項、第159 條之5 第1 項及第2 項分別定有明
    文。查告訴人即證人乙○○於偵查中向檢察官所為之陳述，
    並無任何顯有不可信之情況，自具有證據能力而得為證據。
    又告訴人即證人乙○○於警詢中之陳述，雖屬被告以外之人
    於審判外之言詞陳述，惟上訴人即被告甲○○於本院審判程
    序中調查該證據時，已知有刑事訴訟法第159 條第1 項不得
    為證據之情形，但未於言詞辯論終結前聲明異議，依首揭規
    定，視為同意將該陳述作為證據，且本院審酌該言詞陳述作
    成時，並無證明力明顯過低或證據係違法取得等情況，認告
    訴人即證人乙○○於警詢中之陳述，亦得為證據。
二、另卷附之桃園縣政府警察局龍潭分局道路交通事故肇事人自
    首情形紀錄表、道路交通事故現場圖、道路交通調查事故表
    （一）及（二），均係承辦員警接獲報案及抵達肇事現場時
    ，依法執行實施勘察等職務後所製作以紀錄當時實見現場情
    形之紀錄文書，並無證據證明有何虛偽不實或明顯瑕疵等顯
    不可信存在，依刑事訴訟法第159 條之4 第1 款之規定，自
    有證據能力。至告訴人乙○○驗傷後所提出之敏盛綜合醫院
    龍潭分院診斷證明書，為醫師於執行醫療業務時所需製作之
    證明文書，復無證據顯示該診斷證明書存有詐偽或虛飾之情
    事，核無刑事訴訟法第159 條之4 第2 款所定顯有不可信之
    情況，應可認具有證據能力。又道路交通事故現場及告訴人
    受傷照片共20張則係機械之方式所留存之影像，並非依憑人
    之記憶再加以轉述而得，要非供述證據，並無「傳聞證據排
    除法則」之適用，此外，復無證據證明有何偽造、變造或違
    法取得之情事，且均與檢察官主張之事實具有關聯性，該道
    路交通事故現場及告訴人受傷照片20張均有證據能力。況檢
    察官、被告於本院審判程序中就上開書面證據之證據能力均
    表示沒有意見，復未聲明異議，依據刑事訴訟法第159 條之
    5 規定，亦應認有證據能力。從而，上開書證均有證據能力
    ，合先敘明。
乙、認定犯罪事實之依據及理由
一、上揭犯罪事實，業據被告甲○○於警詢以迄本院審理中供承
    不諱，核與證人即告訴人乙○○分別於警詢及偵查中所證述
    之情節大致相符，並有道路交通事故現場圖、道路交通調查
    事故表（一）及（二）各1 份及道路交通事故現場暨告訴人
    受傷照片共20張附卷可稽。復按汽車行駛時，駕駛人應注意
    車前狀況，並隨時採取必要之安全措施，道路交通安全規則
    第94條第3 項定有明文。而本件被告考領有普通小型車執照
    ，此有其駕駛執照一份附卷可參（參見偵卷第7 頁），更應
    對上開規定理當知之甚詳，駕車時應注意上揭規定並確實遵
    守之，再依上開道路交通事故調查報告表（一）所載，本件
    道路交通事故發生當時天候晴、日間自然光線、水泥路面乾
    燥無缺陷、無障礙物、視距良好，復依被告自身之智識、能
    力亦無不能注意之情事，竟因疏未注意及此而肇生本件道路
    交通事故，並致告訴人乙○○受有下述之傷害，顯見被告就
    本件道路交通事故之發生確有過失，灼然甚明。又告訴人乙
    ○○確因本件道路交通事故受有右後頭部皮下血腫（3.5 ×
    3.2 ×2.0 公分）、左肩部挫傷、右前臂擦傷（6.0 ×0.3
    公分）、右手腕右手多處擦傷（2.8 ×1.5 公分、3.0 ×1.
    0 公分、1.0 ×1.0 公分、2.5 ×2.0 公分）、左膝擦傷（
    6.0 ×5.0 公分）、左小腿擦傷（16.0×7.0 公分）、左足
    內側擦傷（1.0 ×1.5 公分、2.0 ×2.0 公分）、右膝擦傷
    （4.0 ×3.0 公分）、左足挫傷之傷害之事實，亦有敏盛綜
    合醫院龍潭分院診斷證明書1 紙在卷足憑，足徵被告未盡其
    上揭注意義務肇事致告訴人乙○○受有前開傷害，二者間具
    有相當因果關係。從而，本件事證已臻明確，被告犯行洵堪
    認定，應予依法論科。
二、核被告所為，係犯刑法第284 條第1 項前段過失傷害罪。被
    告於肇事後，於犯罪未被發覺前，即託人以電話報警，並已
    報名肇事人姓名、地點，請警方前往處理而自首坦承肇事，
    已據被告於警詢中供明在卷，並有桃園縣警察局龍潭分局道
    路交通事故肇事人自首情形紀錄表1 紙在卷可憑（參見偵卷
    第18頁），為對未發覺之犯罪自首而接受裁判，爰依刑法第
    62條前段之規定，減輕其刑。原審認被告罪證明確，予以論
    罪科刑，固非無見。惟查，中華民國九十六年罪犯減刑條例
    業於96 年6月15日立法三讀通過，並於96年7 月16日施行，
    本件被告所犯上開罪名係在96 年4月24日前，亦非中華民國
    九十六年罪犯減刑條例第3 條所規範之罪，自得予以減刑，
    原審判決時未及審酌於此，適用法律尚有未洽，被告上訴意
    旨空言泛指原審判決認定事實不當，雖無可取，然原審判決
    既有可議之處，自應由本院予以撤銷改判。爰審酌被告犯後
    尚能坦承犯行，態度良好，並參酌告訴人乙○○所受傷害之
    程度等一切情狀，量處如主文第2 項所示之刑，並諭知易科
    罰金之折算標準。又中華民國九十六年罪犯減刑條例業於96
    年6 月15日立法三讀通過，並於96年7 月16日施行，查本件
    被告所犯上開罪名係在96年4 月24日前，亦非中華民國九十
    六年罪犯減刑條例第3 條所規範之罪，自得予以減刑，爰依
    中華民國九十六年罪犯減刑條例第2 條第1 項第3 款規定，
    就其宣告拘役部分，減其刑期二分之一，並諭知易科罰金之
    折算標準。
三、末查，被告前未曾因故意犯罪受有期徒刑以上刑之宣告，此
    有臺灣高等法院被告前案紀錄表及臺灣桃園地方法院檢察署
    刑案資料查註紀錄表各一份在卷可參，於本件中因一時失察
    ，致罹刑典，惟犯後尚能坦承犯行，且與告訴人乙○○達成
    和解，賠償告訴人乙○○損失，此有本院96年6 月28日96年
    度壢小調字第257 號調解筆錄1 份在卷可參，經此次科刑教
    訓後，應知警惕而無再犯之虞，本院認為前開對其宣告之刑
    ，以暫不執行為適當，爰依刑法第74條第1 項第1 款之規定
    ，併予宣告緩刑2 年，以啟自新。
據上論斷，應依刑事訴訟法第455 條之1 第3 項、第369 條第1
項前段、第364 條、第299 條第1 項前段，刑法第284 條第1 項
前段、第62條前段、第41條第1 項前段、第74條第1 項第1 款，
刑法施行法第1 條之1 第1 項、第2 項前段，中華民國九十六年
罪犯減刑條例第2 條第1 項第3 款、第7 條，判決如主文。
本案經檢察官許曉微到庭執行職務。
中　　華　　民　　國　　96　　年　　9 　　月　　28　　日
                  交通法庭審判長法　官蔡榮澤
                                法  官黃翊哲
                                法  官林蕙芳
以上正本證明與原本無異。
不得上訴。
　　　　　　　　　　　　　　　書記官　李佩玲
中　　華　　民　　國　　96　　年　　10　　月　　2 　　日
附錄論罪科刑依據之法條：
中華民國刑法第284條（過失傷害罪）
因過失傷害人者，處 6 月以下有期徒刑、拘役或 5 百元以下罰
金，致重傷者，處1 年以下有期徒刑、拘役或5 百元以下罰金。
從事業務之人，因業務上之過失傷害人者，處 1 年以下有期徒刑
、拘役或1 千元以下罰金，致重傷者，處 3 年以下有期徒刑、
拘役或2 千元以下罰金。
